【裁判字號】    97,抗,406
【裁判日期】    971113
【裁判案由】    定應執行刑
【裁判全文】
臺灣高等法院臺南分院刑事裁定           97年度抗字第406號
抗  告  人
即  受刑人  甲○○
上列抗告人因定應執行刑案件，不服臺灣臺南地方法院中華民國
97年10月7日第一審裁定（97年聲字第1890號）提起抗告，本院
裁定如下：
    主  文
原裁定撤銷。
甲○○所犯如附表所示五罪所處之刑，應執行有期徒刑貳年拾月
。
    理  由
一、抗告意旨略以：原裁定附表編號1至4所示之罪，業經臺灣臺
    南地方法院以97年度聲字第1147號裁定，定應執行有期徒刑
    2年8月確定，詎原裁定就前揭4罪與附表編號5所示之罪合併
    定應執行刑竟定為有期徒刑3年，依標準而言，原裁定所定
    應執行刑竟不減反增。為此提起抗告，求為撤銷原裁定，另
    為適法裁定等語。
二、按裁判確定前犯數罪者，併合處罰之；又數罪併罰，有二裁
    判以上者，依第51條之規定，定其應執行之刑；依刑法第53
    條應依刑法第51條第5款至第7款之規定，定其應執行之刑者
    ，由該案犯罪事實最後判決之法院檢察官，聲請該法院裁定
    之。刑法第50條及第53條，刑事訴訟法第477條第1項分別定
    有明文。次按法律上屬於自由裁量之事項，有其外部性界限
    及內部性界限，並非概無拘束。依據法律之具體規定，法院
    應在其範圍選擇為適當裁判者，為外部性界限；而法院為裁
    判時，應考量法律之目的及法律秩序之理念所在者為內部性
    界限。法院為裁判時，二者均不得有所踰越。在數罪併罰，
    有二裁判以上，定其應執行之刑之案件，法院所為刑之酌定
    ，固屬自由裁量之事項，然仍應受前揭外部性界限及內部性
    界限之拘束（最高法院80年台非字第473號判例參照）。
三、查本件抗告人陳伯宏所犯如附表所示違反毒品危害防制條例
    等5罪，均係在裁判確定前所犯，則依刑事訴訟法第477條第
    1項，刑法第53條、第51條第5款之規定，應合併定其應執行
    刑。次查如附表所示5罪，其定應執行刑，依刑法第51條第
    5款規定應在各刑中最長期以上，各刑合併之刑期以下，定
    其刑期，即在「1年以上，5罪刑合併之3年3月以下」定其刑
    期。原裁定以抗告人陳伯宏所犯如附表所示各罪，合併定應
    執行刑為有期徒刑3年，其所定應執行刑，係在各刑合併刑
    期以下，合於刑法第51條第5款規定，固非無據。惟查抗告
    人所犯附表編號1至4之罪，已於民國97年6月23日經臺灣臺
    南地方法院以97年度聲字第1147號裁定，定其應執行刑為有
    期徒刑2年8月（減少4月之利益），則受刑人陳伯宏另犯如
    附表編號5之罪與前揭附表編號1至4之罪，最長期宜在2年11
    月以內（即2年8月+3月）定其刑期，以維受刑人之利益。詎
    原審裁定就如附表所示之5罪，定應執行刑為有期徒刑3年，
    超過上開所述宜在「2年11月」定其刑期，已侵害抗告人之
    利益，亦有違內部性界線。抗告意旨，指摘及此，揆諸上開
    判例意旨，為有理由，應由本院將原裁定撤銷，改定應執行
    刑為有期徒刑2年10月。
據上論斷，應依刑事訴訟法第413條，刑法第53條、第51條第5款
，裁定如主文。
中    華    民    國    97    年    11    月    13    日
                  刑事第一庭    審判長法  官  黃崑宗
                                      法  官  夏金郎
                                      法  官  王明宏
以上正本證明與原本無異。
如不服本裁定，應於收受本裁定後五日內向本院提出抗告狀。
                                      書記官  黃全忠
中    華    民    國    97    年    11    月    18    日


司法院資訊處製作；財團法人民間司法改革基金會備份。
